【裁判字號】    88,易,2174
【裁判日期】    890217
【裁判案由】    竊盜等
【裁判全文】
臺灣臺南地方法院刑事判決                        八十八年度易字第二一七四號
    公  訴  人  臺灣台南地方法院檢察署檢察官
    被      告  丙○○
右列被告因竊盜等案件，經檢察官提起公訴 (八十八年度偵字第七九一八號 )，本院
判決如左：
    主  文
丙○○竊盜，累犯，處有期徒刑壹年陸月。
    事  實
一、丙○○曾有竊盜前科，復於民國八十六年間因過失傷害案件，經本院判處有期徒
    刑七月確定，甫於八十八年三月二十四日執行完畢，猶不知悔改，復意圖為自己
    不法所有，於八十八年五月十二日中午十二時四十分許，至台南縣永康市○○路
    四○三號中國航聯產物保險公司辦公室，藉洽談保險理賠為由，乘四下無人之際
    竊取甲○○所有之公事包一只（內有現金新台幣三萬五千元及存款簿十本、金融
    卡四張、證件六張、土地銀行新市分行之甲存一一八四號空白支票簿二本、印章
    六個、呼叫器一只、汽車鑰匙一支、支票六紙等物），得手後旋於同日中午十二
    時四十七分許，持前開竊得之甲○○所有之慶豐銀行金融卡，至台南縣永康市○
    ○路玉山銀行所設具跨行服務之自動化無櫃員提款機前，利用該等自動付款設備
    除區別輸入之密碼外，尚無從辨識有無正當使用權源之特性，意圖為自己不法之
    所有，鍵入甲○○留存在提卡上之密碼及欲提領之金額數目，致使自動櫃員機之
    識別系統對其真正持卡人之識別陷於錯誤而受理，而在該自動存提款機內作成甲
    ○○完成交易金額之交易明細表後，撥付甲○○所有之存款予丙○○，以上開不
    正方法由自動付款設備詐得現金新臺幣四萬九千元。嗣甲○○發覺失竊報警，經
    會警自玉山銀行自動櫃員機監視錄影帶上指認出提款者為丙○○，始查獲上情。
二、案經甲○○訴由台南縣警察局永康分局報請臺灣台南地方法院檢察署檢察官偵查
    起訴。
    理  由
一、訊據被告丙○○矢口否認犯行，辯稱：伊當日並未至中國航聯產物保險公司且未
    持甲○○之提款卡提款云云。惟查右揭事實業據被害人甲○○指訴綦詳，並有扣
    案之監視錄影帶一捲可資佐證，而該監視錄影帶經本院當庭播放勘驗結果，錄影
    帶時間顯示在十二點四十七分二十秒、五十三秒、四十八分二十四秒、五十二秒
    至五十五秒等時點，均可看到狀似被告之人，頭戴半頂安全帽，仰頭觀看並提款
    等情，有本院八十八年十二月八日訊問筆錄可稽，且該錄影帶內之提款人迭經被
    害人甲○○於警局及本院調查時當庭觀看結果，均堅指該提款人即為其公司保險
    客戶即被告丙○○無訛，應無誤認之可能，參以證人即被告車禍保險理賠事宜之
    承辦人乙○○亦到庭陳證：「（問：是否認識被告？）認識。因為他曾有一件車
    禍案件撞傷人，他來與我洽談理賠事宜，才會認識他」、「（問：被告八十八年
    五月十二日有無約定要到你公司洽談理賠事宜？）在八十八年五月十二日前幾天
    他有打電話來說五月十二日要來洽談，但當天我沒有接洽到他，之後他就沒有打
    電話來，也一直未能聯絡到他，一直到現在」、「（問：與被告從最初接洽理賠
    事宜一直到五月十二日有多久時間？）接觸過很多次，對他印象很深刻」等語綦
    詳（見本院八十八年十二月三十日訊問筆錄），再佐以被告丙○○於本院八十八
    年十一月十七日調查時亦自承：八十八年五月十二日中午十二時四十分許，伊有
    為洽談其撞傷警備隊長之保險理賠事宜而至中國航聯產物保險公司等語無訛，足
    見被告當日確有為洽談保險理賠事宜而至中國航聯產物保險公司，允無疑義，況
    該錄影帶內之提款人經證人乙○○當庭觀看結果，亦明確指出該提款人即為被告
    丙○○等語明確以觀，足見被告丙○○確有竊取被害人之提款卡並持以提款詐領
    之犯行甚明，本件事證明確，被告所辯要屬卸責之詞，不足採信，被告犯行洵堪
    認定。
二、按自動提款機有付款之功能，屬自動付款設備之一種，核被告竊取財物並以不正
    方法詐領提款機現金之行為，係犯刑法第三百二十條第一項之普通竊盜罪及第三
    百三十九條之二第一項以不正方法由自動付款設備取得財物罪。所犯上開二罪間
    ，有方法與結果之牽連關係，為牽連犯，依刑法第五十五條後段之規定，應從較
    重之普通竊盜罪處斷。查被告曾於八十六年間因過失傷害案件，經本院判處有期
    徒刑七月確定，甫於八十八年三月二十四日執行完畢，有臺灣台南地方法院檢察
    署刑案資料查註紀錄表一份在卷可按，其於執行完畢後五年之內再犯本件有期徒
    刑以上之罪，係屬累犯，應依刑法第四十七條之規定加重其刑。爰審酌被告犯罪
    之動機、目的、手段、所竊財物價值及詐領金錢數額，及其犯後仍狡飾犯行未見
    悔意等一切情狀，量處如主文所示之刑，以資懲儆。
據上論斷，應依刑事訴訟法第二百九十九條第一項前段，刑法第三百二十條第一項、
第三百三十九條之二第一項、第五十五條、第四十七條，罰金罰鍰提高標準條例第一
條前段，判決如主文。
中    華    民    國      八十九      年      二      月      十七      日
                                  臺灣臺南地方法院刑事第三庭
                                          法  官  張瑛宗
右正本證明與原本無異。
如不服本判決，應於判決送達後十日內，向本院提出上訴狀。
                                          書記官  歐祝吟
中    華    民    國      八十九      年      二      月      十八      日
附錄本案論罪科刑法條全文：
刑法第三百二十條第一項：
意圖為自己或第三人不法之所有，而竊取他人之動產者，為竊盜罪，處五年以下有期
徒刑、拘役或五百元以下罰金。
刑法第三百三十九條：
意圖為自己或第三人不法之所有，以詐術使人將本人或第三人之物交付者，處五年以
下有期徒刑、拘役或科或併科一千元以下罰金。
以前項方法得財產上不法之利益或使第三人得之者亦同。
前二項之未遂犯罰之。


司法院資訊處製作；財團法人民間司法改革基金會備份。
